th: ประเภทห่วงตะขอ: ห่วงแบบหักลง; บ่วง; เข็ม; ไม่มีห่วง; แหวน; ปลายแบน; ห่วงแบบตรง; ห่วงแบบหักขึ้น; อื่นๆ
bg-BG: Тип халка за кука: Завито надолу ухо; Примка; Игла; Без ухо; С пръстен; С лопатка; Право ухо; Завито нагоре ухо; Друго
pl: Typ oczka haczyka: Oczko w dół; Pętla; Igłowe; Bez oczka; Pierścieniowe; Łopatka; Proste oczko; Oczko w górę; Inny
lt-LT: Kabliuko akutės tipas: Į apačią lenkta; Kilpa; Adata; Be auselės; Žiedinė; Plokščias galas; Tiesi; Į viršų lenkta; Kita
de: Öhrhakentyp: Nach unten abgewinkeltes Öhr; Schlaufe; Nadel; Ohne Öhr; Mit Ringöhr; Plättchenhaken; Gerades Öhr; Nach oben abgewinkeltes Öhr; Andere
hu: Horog fűzőlyuk típusa: Lefelé néző szem; Hurok; Tű; Nincs szem; Gyűrűzött; Lapkás vég; Egyenes szem; Felfelé néző szem; Egyéb
ko: 후크 아이 유형: 다운 아이; 루프; 니들; 아이 없음; 링; 스페이드 엔드; 스트레이트 아이; 업 아이; 기타
fi: Koukun silmän tyyppi: Alasilmä; Lenkki; Neula; Ei silmää; Renkaallinen; Litteä pää; Suora silmä; Yläsilmä; Muu
sv: Typ av krokögla: Nedåtögla; Ögla; Nål; Ingen ögla; Ringad; Spadände; Rak ögla; Uppåtögla; Annat
en: Hook eye type: Down eye; Loop; Needle; No eye; Ringed; Spade end; Straight eye; Up eye; Other
zh-CN: 钩眼类型: 下弯钩眼; 环形; 针形; 无眼; 圆环; 扁头; 直眼; 上弯眼; 其他
ro-RO: Tip de ochet de cârlig: Ochet îndoit în jos; Buclă; Ac; Fără ochet; Cu inel; Tijă plată; Ochet drept; Ochet îndoit în sus; Altele
nl: Type haakoog: Naar beneden gebogen oog; Lus; Naald; Geen oog; Met ring; Platje; Recht oog; Naar boven gebogen oog; Overig
zh-TW: 鉤眼扣類型: 下彎眼; 環狀; 針眼; 無眼; 圈眼; 扁頭; 直眼; 上彎眼; 其他
vi: Loại khuyên lưỡi câu: Khuyên gập xuống; Vòng; Kim; Không khuyên; Tròn; Chuôi bẹt; Khuyên thẳng; Khuyên gập lên; Khác
it: Tipo di occhiello del gancio: Occhiello rivolto in basso; Ad anello; Ad ago; Senza occhiello; Con anello; A paletta; Occhiello dritto; Occhiello rivolto in alto; Altro
ru: Тип ушка крючка: Загнутое вниз; Петля; Игольное; Без ушка; С колечком; Лопатка; Прямое ушко; Загнутое вверх; Другое
el: Τύπος κρίκου αγκιστριού: Προς τα κάτω; Θηλιά; Βελόνα; Χωρίς κρίκο; Με κρίκο; Πλακέ; Ίσιος κρίκος; Προς τα πάνω; Άλλο
sl-SI: Vrsta ušesca trnka: Ušesce navzdol; Zanka; Igla; Brez ušesca; Z obročkom; Lopatičast konec; Ravno ušesce; Ušesce navzgor; Drugo
tr: Kanca göz tipi: Aşağı kıvrık; Halka; İğne deliği; Halkasız; Halkalı; Yassı pala; Düz halka; Yukarı kıvrık; Diğer
pt-PT: Tipo de olhal do anzol: Olhal para baixo; Laço; Agulha; Sem olhal; Em argola; Em patilha; Olhal direito; Olhal para cima; Outro
sk-SK: Typ oka na háčiku: Očko nadol; Slučka; Ihla; Bez očka; S krúžkom; Lopatkový koniec; Rovné očko; Očko nahor; Iné
fr: Type d'œillet: Œillet incliné vers le bas; Boucle; Aiguille; Sans œillet; Annelé; À palette; Œillet droit; Œillet incliné vers le haut; Autre
nb: Øyetype på krok: Nedbøyd øye; Løkke; Nåløye; Uten øye; Ringet; Spadeende; Rett øye; Oppbøyd øye; Annet
ja: フックアイタイプ: ダウンアイ; ループ; ニードル; アイなし; リングド; スペードエンド; ストレートアイ; アップアイ; その他
es: Tipo de ojo del anzuelo: Ojo hacia abajo; Lazo; Aguja; Sin ojo; Anillado; Extremo de pala; Ojo recto; Ojo hacia arriba; Otro
pt-BR: Tipo do gancho e olhal: Olhal para baixo; Argola; Agulha; Sem olhal; Com argola; Ponta chata; Olhal reto; Olhal para cima; Outros
cs: Typ háku s očkem: Očko zahnuté dolů; Smyčka; Jehla; Bez očka; Kroužkové; Lopatka; Rovné očko; Očko zahnuté nahoru; Jiné
da: Krogøjetype: Nedadbøjet øje; Løkke; Nål; Intet øje; Ringet; Spadeende; Lige øje; Opadbøjet øje; Andet
hr-HR: Vrsta ušice kuke: Okce prema dolje; Petlja; Igla; Bez okca; Prstenasto; Ravni kraj; Ravno okce; Okce prema gore; Ostalo